# 评估增值递延所得税负责是否确认

提问人：shiyunhao2 时间：2020-04-27 12:02:00
陈版主，评估增值部分是否确认递延所得税？假设被购买方一直亏损，并且也未确认递延所得税资产，那么合并报表还需要对评估增值部分确认递延所得税负责吗？

回答人：chenyiwei
当构成非同一控制下企业合并时，对被投资方的资产评估增值应确认递延所得税负债。但如果预计该公司在可预见的未来将一直亏损（应纳税所得额将一直为负数），则可以在已确认递延所得税负债的限度内，确认与可抵扣亏损相关的递延所得税资产。